ava_num.lexd
PATTERNS

Num-CO-Root [<num>:] NUM-CO-Infl? # не понимаю, зачем апертиум добавлял там клитику =го и зачем они пытались образовать порядковое на -абиле, если в аварском это невозможно
Num-Root [<num>:] (NUM-TO-SUBST A-DECL-NOCLIT NUM-Infl) | (NUM-Infl NUM-TO-SUBST? A-DECL-NOCLIT?) # 2-90
Num-ANCIILA-Root [<num>:]
Num-PL-Root [<num>:] NUM-PL-Infl
# Num-MILLION-Root [<num>:] N-STOL-DECL # склоняются как существительные типа "стол", судя по апертиуму, но я им не верю
Num-ONLY-Root [<num>:]

LEXICON NUM-PL-Infl
<pl>: 

LEXICON NUM-CO-Infl
+гӏанасеб<post>:гӏанасе
<coll>:aбго # собирательные суффиксы, у апертиума почему-то были обозначены как дистрибутивные и не понимаю, одкуда они в склонении единицы
<coll>:ябго

LEXICON NUM-TO-SUBST
<subst>:я # субстантивация показателем после клитики =го

LEXICON NUM-Infl
:го 
+гӏанасеб<post>:гогӏанасе
<ord>:абиле # может далее принимать показатели рода, по дефолту показатель среднего рода
<ord>:абили
<coll>:aбго # собирательные суффиксы, у апертиума почему-то были обозначены как дистрибутивные
<coll>:ябго
<cmp>:ялда # "по два раза" нужно для 50, 70, 90 и 41, 62 и т.п.
<cmp>:иялда # для счета после ста
<cmp>:алда # для счета после тысячи
+нусго:нусго # "х сотен"
+азарго:азарго # "х тысяч"

LEXICON A-DECL-NOCLIT

<nt>:б
<m>:в
<f>:й
<pl>:л

##########

LEXICON Num-CO-Root
цо:цо # "один"

LEXICON Num-Root
кӏиго:кӏи # "два"
лъабго:лъаб # "три"
ункъго:ункъ # "четыре"
щуго:щу # "пять"
анлъго:анлъ # "шесть"
анкьго:анкь # "семь"
микьго:микь # "восемь"
ичӏго:ичӏ # "девять"
анцӏго:анцӏ # "десять"
къого:къо # "двадцать"
лъеберго:лъебер # "тридцать"
кӏикъого:кӏикъо # "сорок"
лъабкъого:лъабкъо # "шестьдесят"
ункъого:ункъо # "восемьдесят"
нусго:нус # "сто"
азарго:азарго # "тысяча"
азарго:азар # "тысяча с чем-то"

LEXICON Num-ANCIILA-Root
анцӏила:анцӏила # "x-надцать" и для счета по числительным, которые не делятся на 20
къоло:къоло # "двадцать с чем-то"

LEXICON Num-PL-Root
цо-цо:цо-цо # "по одному"
кӏи-кӏи:кӏи-кӏи # "по два"
лъаб-лъаб:лъаб-лъаб # "по три"
анцӏ-анцӏ:анцӏ-анцӏ # "по десять"
лъебе-лъебер:лъебе-лъебер # "по тридцать, по тридцати"
нус-нус:нус-нус # "по сто"
аза-азар:аза-азар # "по тысяче"

LEXICON Num-MILLION-Root
миллион:миллион # Атаев говорит, что заимствования
миллиард:миллиард
триллион:триллион

LEXICON Num-ONLY-Root
цохӏо:цохӏо # "только один"
